# PRC下投资性房地产科目核算

提问人：qisehua 时间：2013-06-09 11:06:07
请教在建的仓库，董事会决定完工后用于出租，按照准则的要求， “已出租的建筑物是指企业拥有产权的、以经营租赁方式出租的建筑物，包括自行建造或开发活动完成后用于出租的建筑物以及正在建造或开发过程中将来用于出租的建筑物。 已出租的建筑物是企业已经与其他方签订了租赁协议，约定以经营租赁方式出租的建筑物。一般应自租赁协议规定的租赁期开始日起，经营租出的建筑物才属于已出租的建筑物。通常情况下，对企业持有以备经营出租的空置建筑物或在建建筑物，如董事会或类似机构作出书面决议，明确表明将其用于经营租出且持有意图短期内不再发生变化的，即使尚未签定租赁协议，也应视为投资性房地产。” 是否土地使用权和在建的建筑物均要计入投资性房地产科目核算，如果管理层坚持将土地使用权记在投资性房地产，在建的建筑物计入在建工程，能否找到依据？谢谢。

回答人：chenyiwei
《讲解 2010 》与IAS 40的最新变化一致，允许将处于在建期间，但明确建成后将形成投资性房地产的项目也作为“投资性房地产”核算，但为了与其他已达到预定可使用状态的投资性房地产相区别，单独设置了“投资性房地产——在建”的明细（见《讲解2010 》P59、 63 ）。所以，就你所说的情况而言，建议把投资性房地产占用土地使用权的价值转入“投资性房地产——土地使用权”，将在建工程成本在“投资性房地产——仓库（在建）”中归集。

提问人：牛年要牛 时间：2014-02-17 23:59:22
我公司是房地产公司，地下车位分人防部分和非人防部分，都无法办理产权证。人防部位的车位的成本需要分摊到可售面积中，那现在非人防部分的车位成本，我单位已按 20 年把使用权出售，并且一次性收取了使用费，请问这部分的成本我该如何处理？ 1 、单独保留其成本，并转入投资性房地产中？ 2 、不用单独保留其成本，全部转入可售面积中，待收到使用费时，无相应的成本与之配比？
恳请专家指点指点，谢谢！！！

回答人：chenyiwei
建议为其分摊成本。如果到期可无偿延长使用权的，则可将 20 年使用权出售视同商品销售，一次性结转收入和成本。

提问人：牛年要牛 时间：2014-02-18 10:09:17
对可以办理产权证的车库,现对外出租,是否可以作为投资性房地产核算?

回答人：chenyiwei
条件是：（ 1 ）有长期出租的意图，即其成本主要通过租金收入来回收，并相应取得利润；（ 2 ）出租采用经营租赁方式，该物业所有权上的主要风险和报酬仍留在出租方；（ 3 ）车位的划分是固定的，预计不会调整和变动。

提问人：zengfengxia 时间：2014-02-18 17:29:37
搭车请教一个问题，房地产企业将一幢写字楼整体转为投资性房地产，以成本模式后续计量，土地和建筑物成本能够分开计量，各自按年限折旧、摊销，是不是应当将土地使用权和房屋建筑物分开披露？准则中没有看到相应的规定，看一些房地产类上市公司有未分开披露的。

回答人：chenyiwei
但在公允价值模式下，因为两部分的公允价值不可能单独确定，且不涉及摊销年限不同的问题，所以通常应作为一个整体披露。

回答人：chenyiwei
如能够分开的，则还是建议分别披露为“投资性房地产——土地使用权”和“投资性房地产——房屋建筑物”，分别按各自年限摊销。